# 土地罚没款是否能进基建投资成本？

提问人：tangym6149 时间：2010-03-23 17:19:38
土地罚没款是否能进基建投资成本？是否有明确法规规定？谢谢

回答人：chenyiwei
回复 楼主 tangym6149 的帖子一般不可以。不属于为了使相关固定资产达到预定可使用状态的必要、合理的支出。并且，这类支出更多地与取得土地相关，而不是与基建项目的建造相关。